【裁判字號】    96,簡上,189
【裁判日期】    970312
【裁判案由】    竊盜
【裁判全文】
臺灣花蓮地方法院刑事判決             96年度簡上字第189號
上  訴  人
即  被  告  甲○○
上列上訴人即被告因竊盜案件，不服本院花蓮簡易庭中華民國96
年9月5 日96年度花簡字第722號第一審判決（聲請簡易判決處刑
案號：96年度偵字第3229號），提起上訴，本院管轄之第二審合
議庭判決如下：
    主  文
上訴駁回。
    事實及理由
一、本案經本院審理結果，認原審以上訴人即被告甲○○竊盜，
    累犯，處有期徒刑4月，如易科罰金，以新臺幣1,000元折算
    一日，扣案之鑰匙1 支沒收，認事用法及量刑均無不當，應
    予維持，並引用第一審判決書所記載之事實、證據及理由。
    （如附件）
二、上訴意旨略以：本件上訴人犯罪後已深切悔悟，並與被害人
    達成和解，原審量刑過重，另上訴人亦曾義救無辜女子之性
    命、為正義而出庭作證及拾獲他人之物送交招領等義舉，犯
    罪之情顯可憫恕，請求予以免刑之宣告云云。
三、按量刑輕重，係屬事實審法院得依職權自由裁量之事項，苟
    已斟酌刑法第57條各款所列情狀而未逾越法定刑度，不得遽
    指為違法（最高法院72年台上字第6696號、75年台上字第70
    33號判例參照）；且在同一犯罪事實與情節，如別無其他加
    重或減輕之原因，下級審量定之刑，亦無過重或失輕之不當
    情形，則上級審法院對下級審法院之職權行使，原則上應予
    尊重（最高法院85年度台上字第2446號裁判參照）。而刑法
    第320條第1項之竊盜罪法定本刑為5 年以下有期徒刑，原審
    依具體個案認定被告竊盜犯行，於徒刑執行完畢後5 年內再
    犯本件有期徒刑以上之罪，為累犯而依法加重其刑，並審酌
    上訴人已有常業竊盜、侵占等前科紀錄，素行非佳及犯罪後
    坦承犯行等一切情狀，量處有期徒刑4 月，並諭知易科罰金
    之折算標準，量刑已斟酌刑法第57條各款情形，復未逾越法
    定刑之範圍，亦無過輕或過重之不當情形，依前揭最高法院
    判例及裁判要旨，尚難認原審量刑有違法之情事。上訴意旨
    指上訴人已與被害人達成和解，及另亦曾義救無辜女子之性
    命、為正義而出庭作證及拾獲他人之物送交招領等義舉，固
    有和解書1 紙、行善之電話紀錄及書面資料附卷可憑，惟本
    件上訴人所竊取被害人之機車，已交還本人，復觀之和解書
    末行補充記載：「不得以任何形式對本人（即被害人）造成
    毀謗騷擾，並期盼甲○○先生能改過向善，本人同意甲○○
    先生提出之和解請求，並捐款到慈善機構，金額、日期不限
    」，顯見本件被害人係因機車已返還而與上訴人和解，而卷
    內亦無上訴人任何捐款至任何機關之資料，上訴人於本院審
    理時復未遵期到庭接受審判，再參以上訴人已有多次竊盜前
    案紀錄，甫於96年2 月間出獄，即再犯下多起竊盜案件，惡
    性非輕。所提行善之電話紀錄及書面資料更與本案無任何關
    聯。綜合前揭各情，本案在客觀上並無顯然足以引起一般同
    情之處，亦難徒憑上開和解書等資料，即認原審量刑失當，
    而應予上訴人免刑宣告之寬典。
四、綜上論述，原審判決適用刑法第320條第1項、第47條第1 項
    、第41條第1項前段、第38條第1項第2款，刑法施行法第1條
    之1規定，逕以簡易判決量處有期徒刑4月，並諭知易科罰金
    之折算標準，將扣案供犯罪所用之鑰匙1 支沒收，其認事用
    法均無不合，量刑亦稱妥適，上訴意旨指摘原判決量刑過重
    ，並求為免刑之宣告，為無理由，應予駁回。
五、被告經合法傳喚，無正當之理由不到庭，爰不待其陳述，逕
    行判決。
據上論斷，應依刑事訴訟法第455條之1第3項、第368條、第371
條、第373條，判決如主文。
本案經檢察官孫源志到庭執行職務。
中    華    民    國    97    年    3     月    12    日
                  刑事第二庭    審判長法  官  林碧玲
                                      法  官  沈培錚
                                      法  官  林恒祺
上列正本證明與原本無異。
本件不得上訴。
中    華    民    國    97    年    3     月    12    日
                                      書記官


司法院資訊處製作；財團法人民間司法改革基金會備份。
